臺灣宜蘭地方法院刑事判決　　　　　　　　　　　　　九十三年度易字第一０八號
　　公　訴　人　臺灣宜蘭地方法院檢察署檢察官
　　被　　　告　甲○○
右列被告因毒品危害防制條例案件，經檢察官提起公訴（九十三年度毒偵字第二四號
），本院判決如左：
    主  文
甲○○施用第二級毒品，處有期徒刑肆月。如易科罰金，以參佰元折算壹日。
    事  實
一、甲○○前因施用毒品，於民國八十七年八月十九日經台灣高等法院刑事庭裁定送
    觀察、勒戒後，有繼續施用毒品之傾向，再經台灣高等法院於八十七年九月十八
    日裁定應強制戒治壹年，自八十七年九月二十四日起執行強制戒治，於八十八年
    九月二十三日戒治期滿，嗣經台灣高等法院判處免刑確定在案。復基於施用第二
    級毒品安非他命之犯意，於九十二年十二月十八日下午二時三十五分採尿送驗前
    四日內之某時，在不詳處所，以不詳方式，施用第二級毒品安非他命一次。嗣於
    九十二年十二月十八日下午二時三十五分於台灣宜蘭地方法院檢察署觀護人室採
    尿送驗而查獲。
二、案經台灣宜蘭地方法院檢察署觀護人室簽送台灣宜蘭地方法院檢察署檢察官偵查
    起訴。
    理  由
一、被告甲○○對於右揭犯行，於本院審理時，矢口否認，辯稱：曾因感冒而服用藥
    品，因而尿液有安非他命反應等語云云。惟查，被告於九十二年十二月十八日下
    午二時三十五分經警採尿送驗結果，確呈甲基安非他命陽性反應，有台灣宜蘭地
    方法院檢察署受保護管束人尿液檢體監管紀錄表、台灣檢驗科技股份有限公司濫
    用藥物尿液檢驗報告各一份附卷可稽（偵查卷第四至六頁）。又台灣檢驗科技股
    份有限公司為上開尿液之檢驗方法，初驗以ＥＩＡ檢驗，確認檢驗以ＧＣ／ＭＳ
    氣相層析質譜儀分析法檢驗。而氣相層析質譜儀乃目前就藥物篩檢結果必須進一
    步確認時所常採用之確認方式，因此在良好操作條件之下，以氣相層析質譜儀做
    藥物及其代謝物之定性及定量分析，幾乎不會有偽陽性反應，是上開檢驗報告應
    可採認。被告前因施用毒品，於八十七年八月十九日經台灣高等法院刑事庭裁送
    觀察、勒戒後，有繼續施用毒品之傾向，再經台灣高等法院於八十七年九月十八
    日裁定應強制戒治壹年，自八十七年九月二十四日起執行強制戒治，於八十八年
    九月二十三日戒治期滿，嗣經台灣高等法院判處免刑確定在案，有台灣高等法院
    八十七年度重訴字第一二號判決書（偵查卷第二○至二一頁）及台灣高等法院被
    告全國前案紀錄表在卷可稽。
二、被告雖辯稱：伊於該段期間內因感冒而服用許多藥物云云。經查，被告於檢察官
    偵查中，即辯稱伊因感冒吃藥，在陳漢憲診所就診，經檢察官函查陳漢憲診所提
    出被告於九十二年十一月之病歷及處分箋，送交台灣檢驗科技股份有限公司檢驗
    結果，認上開藥物均非屬甲基安非他命先驅藥物，有陳漢憲診所出具之病歷資料
    、處方箋及台灣檢驗科技股份有限公司九十三年二月十八日台檢藥檢字第玖參貳
    壹捌號函及附件在卷可按（偵查卷第三一頁、第三四至三六頁）。被告又於本院
    羅東簡易庭具狀辯稱：曾因罹患感冒，而於九十二年十二月十日至德祐小兒耳鼻
    喉科診所（下稱德祐診所）就診，並服用該診所所開立之藥物，又於九十二年十
    二月十七日至位位於羅東鎮之醫院（即陳漢憲診所）就診，亦有服用該醫院之藥
    物。且又另行至藥物購買藥水「天良感冒液」服用云云。經本院將德祐診所所開
    立之處方箋及被告提出之「天良感冒液」送法務部調查局檢驗結果，該處方箋藥
    物均未含甲基安非他命成分，人體服用後所採尿液均不會檢出甲基安非他命反應
    ；「天良感冒液」未發現法定毒品成分，人體施用該感冒液後，所採尿液亦不會
    檢出甲基安非他命反應，有「天良感冒液」一瓶、德祐診所處方箋一紙及法務部
    調查局九十三年七月十三日調科壹字第○九三○○二七三七三○號檢驗通知書在
    卷可參（羅東簡易庭卷宗第二四頁、本院卷第三六頁）。被告復於本院辯稱：伊
    於服用藥物有「DL-Methylephedrine HCL」成份之十全咳鎮寧錠，因服用該藥物
    而遭檢驗出甲基安非他命陽性反應云云。經查，本件經送法務部調查局檢驗結果
    ，單純服用含甲基麻黃素之十全咳鎮寧錠，所採尿液以氣象層析質譜儀分析法作
    確認檢驗，不會檢出如上開被告尿液檢驗結果之安非他命及甲基安非他命陽性反
    應，有法務部調查局九十三年十月十九日調科壹字第○九三六二四一五八五○號
    函在卷可參（本院卷第五九頁）。至被告又辯稱伊於該段時間內服用許多藥物，
    有些已不記得云云，經查，被告於九十三年十二月一日至九十三年十二月十八日
    間，僅在陳漢憲診所及德祐診所就醫，有中央健康保險局九十三年八月二十日健
    保醫字第○九三○○一二六六一號函在卷可參，而上開診所所開立處分箋均已檢
    驗如上所述，而被告所自行購買之「天良感冒液」送驗後亦證明與被告尿液之檢
    驗結果無關，此外被告無法提出其他就診之證明以佐其說，被告此部分辯解即難
    採信。至被告聲請傳喚德祐診所醫師邱榮裕證明是否出具含有「DL-Methylephed
    rine HCL」成份之十全咳鎮寧錠及其成分併檢驗之問題，本院認上開藥物已送法
    務部調查局鑑驗明確如上述，應無傳喚之必要，附此敘明。
三、再者，甲基安非他命經口服後，約百分之七十於二十四小時內自尿液中排出，約
    百分之九十於九十六小時內自尿中排出，甲基安非他命之檢出與其投與方式、投
    與量、個人體質、採尿時間與檢驗儀器精密度等諸多因素有關，依上述資料推斷
    ，最長可能不會超過四日，有行政院衛生署藥物食品檢驗局八十一年二月八日（
    八一）藥檢壹字第○○一一五六號函可參。綜上，被告確有於九十二年十二月十
    八日下午二時三十五分回溯前四日內之某時，在不詳處所，施用第二級毒品安非
    他命之事證明確，被告犯行應堪認定。
四、按強制戒治執行完畢釋放後，五年內再犯第十條之罪者，檢察官應依法追訴，毒
    品危害防制條例第二十三條第二項定有明文。被告於八十八年九月二十三日強制
    戒治執行完畢後五年內之九十三年十二月十八日下午二時三十五分回溯四日內之
    某時再犯本件施用毒品之罪，核其所為，係犯毒品危害防制條例第十條第二項施
    用第二級毒品之罪。其施用毒品前持有毒品之低度行為，為施用毒品之高度行為
    所吸收，不另論罪。爰審酌被告犯罪之動機係出於抵癮、其所為為自傷行為，其
    行為對社會所生之損害，及犯罪後之態度等一切情狀，量處如主文所示之刑，並
    諭知易科罰金之折算標準。
據上論斷，應依刑事訴訟法第二百九十九條第一項前段，毒品危害防制條例第十條第
二項，刑法第十一條、第四十一條第一款，罰金罰鍰提高標準條例第二條判決如主文
。
本案經檢察官鄭雅方到庭執行職務。
中      華      民      國    九十三    年     十一     月     三十     日
                                  臺灣宜蘭地方法院刑事第二庭
                                      審判長法  官  林  明  山
                                            法  官  鄭  貽  馨
                                            法  官  謝  佩  玲
右正本證明與原本無異。
如不服本判決，應於判決送達後十日內向本院提出上訴狀（應抄附繕本）。
                                            書記官  藍  友  隆
中      華      民      國    九十三    年     十一     月     三十     日
毒品危害防制條例第十條第二項
    施用第二級毒品者，處三年以下有期徒刑。
